臺灣高雄地方法院刑事判決　　　　　　　94年度易字第1557號
公　訴　人　臺灣高雄地方法院檢察署檢察官
被　　　告　甲○○
　　　　　　　　　　人士）
　　　　　　　　　　統一證號：.
指定辯護人　本院公設辯護人　丁○○
上列被告因竊盜案件，經檢察官提起公訴（94年度偵字第12952
號），本院判決如下：
    主  文
甲○○竊盜未遂，處有期徒刑肆月，如易科罰金，以參佰元折算
壹日。
    事  實
一、甲○○意圖為自己不法之所有，於民國94年6 月3 日晚間7
    時30分許，在高雄縣大樹鄉○○村○○路386 號對面，以不
    屬兇器之不詳工具，撬開而損壞停放於該處之乙○○（原起
    訴書均誤載為何瑞峰）所有之車牌號碼6603 -GQ號自用小客
    車之防盜設備之門鎖，並打開該車右前座車門，半身進入車
    內，在車內翻閱原置放在該車後座之乙○○公事包，欲竊取
    車內物品，尚未得手之際，即因該車之TOBE防盜系統所屬之
    吉隆汽車股份有限公司（下稱吉隆公司）以簡訊及電話通報
    車主乙○○，經乙○○趕往停車處所，發覺上情而報警查獲
    。
二、案經高雄縣政府警察局仁武分局報請灣高雄地方法院檢察署
    檢察官偵查起訴。
    理　由
壹、程序部分：
　　按「被告以外之人於審判外之言詞或書面陳述，除法律有規
    定者外，不得做為證據」、「被告以外之人於檢察事務官、
    司法警察官或司法警察調查中所為之陳述，與審判中不符時
    ，其先前之陳述具有較可信之特別情況，且為證明犯罪事實
    存否所必要者，得為證據」，刑事訴訟法第159 條、第159
    條之2 分別定有明文。是被告以外之人於警詢時為之陳述，
    性質上為傳聞證據，如未與審判中不符，自無證據能力。本
    案證人即被害人乙○○於警詢所證被告竊盜未遂等情，經被
    告及辯護人對該警詢證述之證據能力表示異議，衡諸該警詢
    筆錄所證部分，與本院審理中證述內容相符，依諸前揭規定
    ，應認無證據能力。惟依刑事訴訟法第159 條第1 項規定所
    禁止作為證據者，僅係禁止作為認定犯罪事實之實質證據，
    至於作為證明其他證據證明力之彈劾證據，屬自由證明範圍
    ，要非為法所禁止。是證人乙○○於警詢中之陳述，仍得作
    本案被告供述之彈劾證據，不受刑事訴訟法第159 條第1 項
    之限制，附此敘明。
貳、實體部分：
一、訊據被告固坦承伊於案發時間曾行經證人乙○○所有之前開
    自用小客車停放位置，且曾看該車一下，惟矢口否認有竊盜
    未遂犯行，辯稱：當天伊係要去買藥，剛好藥房的門口在請
    客，伊便將車子停好下車去買藥，買完藥之後，因乙○○的
    車子警報器在叫，伊看了該車一下，乙○○便架著質問伊為
    何開其車門，並抓著伊手不放，伊向乙○○表示其酒喝多了
    ，但仍遭乙○○將手抓瘀青，伊請其放開手，否則要向人表
    示被非禮，乙○○便報警云云。惟查：
　(一)上揭事實業經證人乙○○於審理時證稱：「（問：94年6 月
　　3 日晚上7點左右你的車子是否發生什麼異狀？）答：如果
  　車子有異狀的話，他們會先用簡訊，再打手機確認。」、「
    （問：ＴＯＢＥ給你何種訊息？）答：它用簡訊跟我說我的
    車子已被入侵，請我儘速前往現場查看。再過一分鐘之後，
    台北有打電話給我確認車子是否有異狀。我就發現車門被打
    開。」等語。乙○○復稱：94年6 月3 日晚上我大概是7 點
    30分左右到喜宴會場，我一坐下來就聽到我的手機在響，我
    馬上衝出去，到車子現場時發現到我的車門已經被打開，而
    被告正在車子裡面，我質問她為何開我的車門，她就說看到
    車門有被打開，所以進來看看，我看到她的時候，她半個身
    體已經在我車子副駕駛座那邊，本來我的公事包是放在車子
    的後座，這個時候也被拿到副駕駛座上了，我看到她正在翻
    我的公事包。我大概7 點35分左右報警，大約7 點42分九曲
    分駐所的所長打電話過來確認警員是否到場。又被告車子停
    放的位置離我的車子大約20公尺左右，我們都是停在路邊同
    一側。我的車子副駕駛座的車門鎖已經被撬開而壞掉。又一
    般車子的鎖本來是長形，因為被撬的關係，所以那個鎖已經
    變得有點彎曲了等語（見本院卷第55頁至第60頁）。而與證
    人李家綺、證人段順榮警員證述證人乙○○因防盜系統通報
    而發覺被告著手行竊，其後並相互拉扯之情形大致相符，復
    有卷附照片8 張顯示上開汽車車門鎖已遭破壞，以及車籍作
    業系統查詢認可資料2 紙、吉隆公司通報紀錄表3 紙在資可
    按，足證證人乙○○指證被告有前開持不詳工具損壞車門鎖
    而行竊未遂等節核屬真實，應值採信。
  (二)又證人乙○○證稱：我一坐下來就聽到我的手機在響，我馬
    上衝出去，我連吃都還沒有吃，當天警察到現場處理的時候
    ，被告有告訴警察說她的車子也停在附近，且有帶警察去看
    。被告的車子跟我的車子不一樣，她帶警察過去的時候我沒
    有跟過去等語（見本院卷第58頁、第59頁）；證人李家綺證
    稱：乙○○事發時未飲酒，神智清楚，且乙○○停放上開自
    用小客車地點前後並無與該車同款式、同顏色車型之車輛等
    語（見偵卷第32頁）；證人即段順榮警員亦證稱：伊到場時
    ，乙○○之精神狀況很好，當時發現被告與乙○○在拉扯，
    公事包置於後座乘客座，車門有被撬開的痕跡，乙○○之車
    輛為銀色自小客車，被告車輛為灰色休旅車，雙方車子距離
    有7 、8 輛車遠等語（見偵卷第32頁）。綜上數名證人之證
    詞觀之，案發當時證人乙○○之精神狀況很好，並無飲酒之
    情事，且員警於94年6 月4 日凌晨1 時20分許對證人乙○○
    為酒精濃度測試，當時所測得血液酒精濃度值為每公升0毫
    克，有酒精濃度測試值1 紙在卷可稽，當時酒測時間距案發
    時僅約4 小時許，如證人確有飲酒之事實，酒測之血液酒精
    濃度值不可能為每公升0 毫克，是證人乙○○未有飲酒之事
    實，應屬真實。證人乙○○與被告所停放在該處之車輛款式
    並不相同，且兩車相距7 、8 輛車之距離既如上述；是以縱
    如被告於警詢時所辯兩車之警報器均在鳴叫（見警詢第5頁
    ）或如證人張邵其所證被告所駕駛車輛之警報器在作響，被
    告欲前往察看，仍無誤認乙○○之車為己車之可能；被告竟
    未逕至所駕駛之車牌號碼ZR-5452 號休旅車停放處察看狀況
    ，反行經至證人乙○○之車輛處，即停下察看乙○○上開車
    輛，所為顯與常情有異，且被告辯稱證人乙○○有飲酒致神
    智不清等情，核與事實不符，所辯核不足採。
  (三)繼查，被告如係因買完藥而行經證人乙○○之上開車輛，依
    一般情形，至多對該車鳴響，僅投以目光，仍儘速離去，以
    利放置手中所購物品及察看己車警報器鳴響之原因，實無可
    能仍停留在案發地點，且曲身進入該車翻閱公事包。再者，
    被告稱有向藥房購買很多藥（見本院卷第48頁）云云，則被
    告為證人乙○○及員警發覺時，現場理應有被告甫購買之藥
    品，然案發當日竟未得以發現現場有置放任何被告當日所購
    買之藥品以供佐證被告所言，是被告辯稱係因買藥而行經證
    人乙○○之前開車輛云云，亦不足採。證人丙○○雖證稱被
    告確曾於當日前往其所經營之藥局購買藥品，惟查其陳稱當
    日晚間7 時許即已出門參加喜宴，並非親自販售藥品與被告
    ，且該藥房亦未有開立發票，是證人丙○○顯無法證明被告
    確於當日有前去購買藥品之事實及購買之詳細時間；縱使被
    告於當日確曾前往購買藥品，亦不足以證明被告於購藥後未
    為行竊之事實，是證人丙○○所為證述，不足作為有利被告
    之認定。
  (三)另查本案證人乙○○係在TOBE防盜系統通報後前往現場，若
    非被告確有半身進入證人乙○○之車內，證人乙○○與被告
    互不相識，實無莫名扭住被告之手並報警或故意誣陷被告之
    必要。又倘被告所稱證人乙○○有非禮被告之行為等語為真
    ，依常理言之，在被告以將乙○○之不法行為告諸他人時，
    證人乙○○為免為民眾圍捕或為警拘捕，理當儘速逃逸，豈
    可能仍向被告表示欲報警，並逕在現場扭住被告，直迄員警
    及女友到來，是被告所辯，顯難採信。從而被告指稱本案係
    證人乙○○蓄意誣攀云云，純屬辯詞，要無足採。
  (四)又本案雖未同時於車輛採得被告指紋，此有高雄縣政府警察
    局仁武分局94年11月10日函1 紙在卷可稽，亦未扣得被告所
    持用之工具，惟證人乙○○於94年6 月3 日晚間7 時32分許
    經防盜系統公司通報有人侵入車輛後，即於2 、3 分鐘內趕
    赴現場並報警處理，此除有前開吉隆公司通報紀錄表3 紙可
    查，並業據證人乙○○指證歷歷及證人段順榮證述在卷，已
    如前述，而上開車輛被侵入後至證人乙○○到達現場，為時
    極短，被告又僅在察看可竊之物，未必已留下指紋供採證，
    自不得以此作為被告有利之論據。另被告究係持用何種工具
    將前開自用小客車之車鎖破壞，固因無法確認，而不得遽認
    被告係持兇器或得為兇器之物破壞車門鎖，惟被告侵入前開
    車輛後，證人乙○○立即趕至現場，即已發現車門已遭破壞
    ，車門鎖並已變形，且現場僅發現被告1 人在車內翻找公事
    包內可竊之物，未發現有其他人亦停留在現場，是該門鎖顯
    係遭被告破壞無疑；繼以被告毀壞車鎖開啟該車門後，為掩
    飾個人犯行，亦可儘速將該工具丟棄一旁，以免因該工具為
    人發覺而得悉伊之犯行，是以本案自不宜以現場未扣得被告
    破壞門鎖之工具，即作為被告未為上開犯行之認定。
  (五)至證人乙○○之手臂固有紅腫，惟據證人何瑞峰證述，當時
    伊抓住被告之手，被告有說她的手很痛，請伊放開，當時被
    告沒有要逃的動作，是在原地與伊發生爭執等語（見本院卷
    第57頁）。基此，證人乙○○手臂上之紅腫，係因被告遭手
    力緊抓產生痛楚而急欲掙脫造成，非因脫免逮捕而施強暴於
    乙○○所致，是被告所為犯行，仍屬普通竊盜犯行，尚難謂
    已構成準強盜之犯行，併予指明。
  (六)綜上所述，被告犯行明確，應依法論科。
二、論罪科刑及適用法律：
  (一)核被告甲○○所為，係犯刑法第320 條第3 項、第1 項之竊
    盜未遂罪及同法第354條之毀損罪。被告著手於竊盜犯罪行
    為之實行，而未至竊取財物之結果，為未遂犯，應依刑法第
    26條前段規定，減輕其刑。被告所犯前開竊盜未遂、毀損罪
    間，有方法目的之牽連關係，為牽連犯，應從一重之竊盜未
    遂罪處斷。又被告所犯毀損犯行部分，經被害人乙○○於警
    詢中提出告訴，雖未經公訴人起訴，但與已起訴之竊盜未遂
    犯行間，具有牽連犯之裁判上一罪關係，有如前述，為起訴
    效力所及，本院自得併予審酌。
  (二)爰審酌被告正值壯年，竟不思以勞力獲取所需，任意竊取他
    人財物，所為實不足取，犯後復飾詞否認，毫無悔意，惟念
    其尚未竊得財物，被害人所受損害尚非鉅大等一切情狀，量
    處如主文所示之刑，並諭知易科罰金之折算標準。
  (三)又被告持不詳工具毀壞車門鎖，因該工具並未扣案，且無證
    據顯示為被告所有或該工具為違禁物，爰不為沒收之諭知。
    又車號車牌號碼ZR-5452 號休旅車，非被告所有，有車籍作
    業系統查詢認可資料1 紙在卷可稽，且該車係供被告日常交
    通工具使用，是該車雖係被告停放於竊盜現場附近，惟尚難
    認與被告竊盜行為有絕對必然之關聯，亦不為沒收之諭知，
    併此敘明。
據上論斷，應依刑事訴訟法第299 條第1 項前段、第320 條第3
項、第1 項、第354 條、第55條後段、第41條第1 項前段，罰金
罰鍰提高標準條例第1 條前段、第2 條，判決如主文。
本案經檢察官戊○○到庭執行職務。
中　　華　　民　　國　　94　　年　　12　　月　　15　　日
                  刑事第十庭  審判長法  官  徐美麗
                                    法  官  高增泓
                                    法  官  楊淑珍
以上正本證明與原本無異。
如不服本判決，應於判決送達後10日內，向本院提出上訴狀。
中　　華　　民　　國　　94　　年　　12　　月　　16　　日
                                     書記官  林秀敏
附錄本判決論罪之法條：
刑法第320條第1項
意圖為自己不法之所有或第三人不法之所有，而竊取他人之動產
者，為竊盜罪，處5年以下有期徒刑、拘役或500元以下罰金。
刑法第354條：
毀棄、損壞前2條以外之他人之物或致令不堪用，足以生損害於
公眾或他人者，處2年以下有期徒刑、拘役或500元以下罰金。
